臺灣高雄地方法院民事判決
111年度鳳簡字第557號
原      告  合作金庫商業銀行股份有限公司

法定代理人  雷仲達  
訴訟代理人  蔡錫和  
被      告  李雪惠  
上列當事人間請求清償借款事件，本院於民國111年11月28日言詞辯論終結，判決如下：                      
    主      文
一、被告應給付原告新臺幣伍萬零參佰貳拾貳元，及自民國一一
    一年二月十九日起至清償日止，按週年利率百分之一點八四
    五計算之利息，暨自民國一一一年三月二十日起至清償日止
    ，逾期六個月以內者，按上開利率百分之十，逾期超過六個
    月者，按上開利率百分之二十計算之違約金。
二、被告應給付原告新臺幣玖萬參仟參佰參拾貳元，及自民國一
    一一年二月二十九日起至清償日止，按週年利率百分之一點
    八四五計算之利息，暨自民國一一一年三月三十日起至清償
    日止，逾期六個月以內者，按上開利率百分之十，逾期超過
    六個月者，按上開利率百分之二十計算之違約金，每次違約
    狀態最高連續收取期數為九期。
三、訴訟費用新臺幣壹仟伍佰伍拾元由被告負擔。
四、本判決第一項及第二項得假執行。但被告以新臺幣壹拾肆萬
    參仟陸佰伍拾肆元為原告預供擔保，得免為假執行。
    事實及理由
一、按簡易訴訟之訴狀送達後，原告不得將原訴變更或追加他訴
    ，但擴張或減縮應受判決事項之聲明者，不在此限，民事訴
    訟法第436條第2項、第255條第1項第3款分別定有明文。查
    本件原告於起訴時原聲明請求：㈠被告應給付原告新臺幣(下
    同)50,322元，及自民國111年2月19日起至清償日止，按週
    年利率1.845％計算之利息，暨自111年3月20日起至清償日止
    ，逾期6個月以內者，按上開利率10％，逾期超過6個月者，
    按上開利率20％計算之違約金；㈡被告應給付原告93,332元，
    及自111年3月29日起至清償日止，按週年利率1.845％計算之
    利息，暨自111年3月1日起至111年8月30日止，按上開利率1
    0％，並自111年8月30日起至111年11月30日止，按上開利率2
    0％計算之違約金(本院卷第9頁)。嗣於訴狀送達後，就訴之
    聲明第二項之利息起算日擴張為111年2月29日，違約金之利
    息起算日減縮為111年3月30日，核屬擴張或減縮應受判決事
    項之聲明，而變更訴之聲明如下述(本院卷第71頁)，與上開
    規定相符，應予准許。
二、原告主張：㈠被告於109年5月19日向原告借款100,000元，約
    定借款期間自109年5月19日起至112年5月19日止，利息按照
    中華郵政股份有限公司2年期存款額度未達500萬元定期儲金
    機動利率加計週年利率1％機動計算，嗣後隨上開利率變動而
    調整，目前週年利率為1.845％，並約定如未按期攤還本息時
    ，自逾期之日起6個月以內者，按上開利率之10％，逾期超過
    6個月部分，按上開利率之20％加計違約金，被告未依約繳款
    ，已喪失期限利益，債務視為全部到期，迄至111年2月19日
    尚積欠本金50,322元未清償；㈡被告於110年6月16日向原告
    借款100,000元，約定借款期間自110年6月29日起至113年6
    月29日止，利息按照中華郵政股份有限公司2年期存款額度
    未達500萬元定期儲金機動利率加計週年利率1％機動計算，
    嗣後隨上開利率變動而調整，目前週年利率為1.845％，並約
    定如未按期攤還本息時，自逾期之日起6個月以內者，按上
    開利率之10％，逾期超過6個月部分，按上開利率之20％加計
    違約金，每次違約狀態最高連續收取期數為9期，被告未依
    約繳款，已喪失期限利益，債務視為全部到期，迄至111年2
    月29日尚積欠本金93,332元未清償等語。為此，爰依借款契
    約、消費借貸之法律關係提起本件訴訟等語。並聲明：㈠被
    告應給付原告50,322元，及自111年2月19日起至清償日止，
    按週年利率1.845％計算之利息，暨自111年3月20日起至清償
    日止，逾期6個月以內者，按上開利率10％，逾期超過6個月
    者，按上開利率20％計算之違約金；㈡被告應給付原告93,332
    元，及自111年2月29日起至清償日止，按週年利率1.845％計
    算之利息，暨自111年3月30日起至清償日止，逾期6個月以
    內者，按上開利率10％，逾期超過6個月者，按上開利率20％
    計算之違約金，每次違約狀態最高連續收取期數為9期。
三、被告則以：被告承認有積欠原告請求之金額，並同意依原告
    請求金額為判決等語。
四、按當事人於言詞辯論時為訴訟標的之捨棄或認諾者，應本於
    其捨棄或認諾為該當事人敗訴之判決，民事訴訟法第384條
    定有明文。又被告對於原告依訴之聲明所為關於某法律關係
    之請求，於法院行言詞辯論時為承認者，即生訴訟法上認諾
    之效力，法院應不待調查原告請求之訴訟標的之法律關係是
    否果屬存在，逕以認諾為該被告敗訴判決之基礎（最高法院
    45年台上字第31號判決意旨參照）。經查，原告請求被告給
    付如主文第1、2項所示之金額，經被告於言詞辯論時當庭承
    認原告之請求而為認諾（本院卷第84頁），揆諸前揭說明，
    本院自應逕為被告敗訴之判決。從而，原告依借款契約、消
    費借貸之法律關係，請求被告給付如主文第1、2項所示之本
    金、利息及違約金，洵屬有據，應予准許。
五、本件係就民事訴訟法第427條訴訟適用簡易程序所為被告敗
    訴之判決，爰依同法第389條第1項第3款之規定，職權宣告
    假執行，並依同法第392條第2項，依職權為被告預供擔保，
    得免為假執行之宣告。
六、訴訟費用負擔之依據：民事訴訟法第78條。
中　　華　　民　　國　　111 　年　　11　　月　　30　　日
          　　　　鳳山簡易庭  法　官  藍雅筠
以上正本係照原本作成。　　　　　　　　　
如不服本判決，應於送達後20日內，向本院提出上訴狀並表明上
訴理由，如於本判決宣示後送達前提起上訴者，應於判決送達後
20日內補提上訴理由書（須附繕本）。
中　　華　　民　　國　　111 　年　　11　　月　　30　　日
                              書記官  蔡毓琦  
訴訟費用計算式 裁判費(新臺幣) 1,550元 合計           1,550元